【裁判字號】    92,交抗,7
【裁判日期】    920827
【裁判案由】    違反道路交通管理處罰條例
【裁判全文】
福建高等法院金門分院交通事件裁定                    九十二年度交抗字第七號
    抗  告  人
    即受處分人  甲○○
右列抗告人因違反道路交通管理處罰條例聲明異議案件，不服福建金門地方法院九十
二年度交聲字第七號中華民國九十二年七月七日第一審裁定（原處分案號：台北市交
通事件裁決所北市裁三字第裁二二｜一Ａ0000000號），提起抗告，本院裁定
如左：
    主  文
抗告駁回。
    理  由
一、抗告人抗告意旨略以：抗告人因公務繁忙，自五月一日起即辦理調職移交手續，
    以便於五月下旬赴金門就職。在撰寫聲明異議狀當時，即先洽詢台北市交通事件
    裁決所原承辦人（姓名已忘）某小姐，確認未逾期限，方提出聲明異議狀，是否
    書信往返及未即時收件（本人台北金門經常往返），以致有時間落差，爰請查明
    云云。
二、按受處分人不服道路交通管理處罰條例第八條所定主管機關所為之處罰者，得於
    接到裁決書之翌日起二十日內，向管轄地方法院聲明異議，道路交通管理處罰條
    例第八十七條第一項定有明文。
二、經查：本件抗告人甲○○所駕駛之二Ρ｜一三０六號自用小客車，於九十一年八
    月八日十時十分，在台北市○○路○段，因於身心障礙專用停車位違規停車，經
    台北市停車管理處舉發後，由台北市交通事件裁決所於九十二年四月二一日以北
    市裁三字第裁二二｜一Ａ0000000號裁決書裁決抗告人罰鍰新台幣一千二
    百元。上開裁決書經台北市交通事件裁決所，以掛號郵件於寄至抗告人當時之台
    北市○○區○○路二三之二號十樓住處，由抗告人於九十二年五月一日蓋章簽收
    ，此有上開裁決書暨郵政掛號郵件收件回執影本在卷可稽。抗告人既係於九十二
    年五月一日收受原分機關裁決書，原應於二十日之合法提出異議期間，即自九十
    二年五月二日起算至同年五月二十一日期間提出，惟抗告人遲至九十二年六月五
    日始向原處分機關提出聲明異議狀，亦有異議狀等附卷可參，其聲明異議顯然不
    合法律上程式，且無從補正，自屬不合法。
三、抗告意旨雖以其撰寫聲明異議狀當時，即先洽詢台北市交通事件裁決所原承辦人
    某小姐，確認未逾期限，方提出聲明異議狀，是否書信往返及未即時收件，以致
    有時間落差云云。惟查，抗告人所提出之聲明異議，既已逾期，自不因是否有人
    告知其未逾期，而影響其已逾期聲明異議事實之認定；再道路交通管理條例第八
    十七條第一項既規定受處分人不服第八條主管機關所為之處罰，得於接到裁決之
    翌日起二十日內向管轄地方法院聲明異議，自應以書狀到達時為準，而非以付郵
    之日為準。本件抗告人甲○○係於九十二年六月五日向台北市交通事件裁決所提
    出聲明異議狀，有加蓋該所九十二年六月五日收文章之聲明異議狀影本附原審卷
    可稽，其遲誤聲明異議期間，已甚顯然。況依抗告人甲○○所提出之上開聲明異
    議狀顯示，其撰寫日期為九十二年六月四日，亦遠在本案聲明異議法定不變期間
    屆滿日即九十二年五月二十一日之後，顯見抗告人抗告意旨所稱「書信往返及未
    即時收件，以致有時間落差」云云，尚屬誤會。本件抗告人提出聲明異議既已逾
    二十日之法定不變期間，其聲明異議顯不適法，原審予以裁定駁回，並無違誤。
    抗告人抗告意旨指摘原裁定不當，為無理由，應予駁回。
四、據上論結，應依道路交通案件處理辦法第二十六條，刑事訴訟法第四百十二條，
    裁定如主文。
中      華      民      國    九十二    年      八      月    二十七    日
                              福建高等法院金門分院刑事庭
                                  審判長法  官  陳  中  和
                                        法  官  蔡  彩  貞
                                        法  官  李  行  一
右正本證明與原本無異。
不得再抗告。
中      華      民      國    九十二    年      八      月    二十九    日
                                        書記官  李  麗  鳳


司法院資訊處製作；財團法人民間司法改革基金會備份。
